臺灣屏東地方法院刑事判決　　　　　　　110年度易字第958號
公　訴　人　臺灣屏東地方檢察署檢察官
被　　　告　柯姿妤


　　　　　　林建龍


上列被告因毀損等案件，經檢察官聲請簡易判決處刑（110 年度
偵字第6654號），本院認不應依簡易判決處刑（簡易案件案號：
110 年度簡字第1157號），改依通常程序審理，茲判決如下：
    主  文
本件公訴不受理。
    理  由
一、原聲請簡易判決處刑意旨略以：柯姿妤與邱柏睿（已提起公
    訴）原係男女朋友；邱柏睿與林建龍係朋友，邱柏睿因與鄭
    國祥之子鄭祐欣有糾紛，與友人林建龍基於毀損及侵入住宅
    之犯意聯絡；與柯姿妤基於侵入住宅之犯意聯絡，於民國11
    0 年1 月26日5 時15分許，前往屏東縣○○市○○○路0 段
    00巷0 號鄭國祥住宅，趁鄭國祥及家人熟睡之際，3 人由未
    鎖妥之大門入侵尋仇，鄭國祥及其妻因而驚醒，邱柏睿、柯
    姿妤與鄭國祥夫妻在三樓起爭執，原與鄭國祥不相識更無過
    節之林建龍，以己所有之木棒1 支，在該住處前，毀損鄭國
    祥所有之車號000-0000號紅色機車，造成該車儀表板、頭燈
    、左後照鏡玻璃破裂致令不堪使用及車頭龍頭板、檔泥板些
    許破裂，足生損害於鄭國祥，因認被告柯姿妤係共犯刑法第
    306 條第1 項侵入住宅罪；被告林建龍係共犯刑法第354 條
    毀損罪、第306 條第1 項侵入住宅罪等語。
二、按告訴乃論之罪，告訴人於第一審辯論終結前，得撤回其告
    訴；告訴乃論之罪，對於共犯之一人告訴或撤回告訴者，其
    效力及於其他共犯；又告訴經撤回者，法院應諭知不受理之
    判決，且得不經言詞辯論為之，刑事訴訟法第238 條第1 項
    第239條前段、第303 條第3 款、第307 條分別定有明文。
三、本件被告柯姿妤、林建龍因毀損等案件，經檢察官聲請以簡
    易判決處刑，認被告柯姿妤與邱柏睿係共犯刑法第306 條第
    1 項侵入住宅罪；被告林建龍與邱柏睿係共犯刑法第354 條
    毀損罪、第306 條第1 項侵入住宅罪罪嫌，此依同法第357
    條、第308 條第1 項之規定，均須告訴乃論。茲因告訴人鄭
    國祥業已於另案與共犯邱柏睿和解，並於110 年11月1 日具
    狀撤回告訴，經本院以110 年度易字第611 號判決公訴不受
    理等情，有本院附帶民事訴訟和解筆錄、刑事聲請撤回告訴
    狀、本院110 年度易字第611 號判決各1 份在卷可稽（見本
    院卷第25頁至第32頁），依上開告訴不可分原則，告訴人撤
    回對共犯邱柏睿之告訴，其效力及於其他共犯即被告柯姿妤
    、林建龍，爰不經言詞辯論，逕為諭知不受理之判決。
四、依刑事訴訟法第452 條、第303 條第3 款、第307 條，判決
    如主文。
本案經檢察官林吉泉聲請以簡易判決處刑。
中    華    民    國   110    年    12    月    13    日
                  刑事第一庭        法  官  涂裕洪
以上正本證明與原本無異。
如不服本判決應於收受判決後20日內向本院提出上訴書狀，並應
敘述具體理由；其未敘述上訴理由者，應於上訴期間屆滿後20日
內向本院補提理由書（均須按他造當事人之人數附繕本）「切勿
逕送上級法院」。
中    華    民    國   110    年    12    月    13    日
                                    書記官  黃振法